【裁判字號】    98,訴,1287
【裁判日期】    991112
【裁判案由】    毒品危害防制條例等
【裁判全文】
臺灣桃園地方法院刑事判決              98年度訴字第1287號
公  訴  人  臺灣桃園地方法院檢察署檢察官
被      告  戊○○
選任辯護人  江百易律師
上列被告因毒品危害防制條例等案件，經檢察官提起公訴（98年
度偵字第18170 號、98年度偵字第19164 號、98年度偵字第1916
5 號），本院判決如下：
    主  文
本件免訴。
    理  由
一、本件公訴意旨略以：被告乙○○明知愷他命為行政院衛生署
    公告查禁之第三級毒品，不得非法販賣，竟基於販賣及轉讓
    毒品之犯意，自97年11月間某日起，陸續以無償轉讓第三級
    毒品愷他命供施用之代價，招攬與其有販賣毒品犯意聯絡之
    被告戊○○自97年11月間某日起至98年6 月3 日止；被告丙○○自97年7 、8 月間某日起至98年7 月間某日止；被告丁○○、庚○○自97年間某日起；被告己○○自98年3 月間某
    日起至98年6 月間某日止，在桃園縣境內多處，販售第三級
    毒品愷他命予不特定人士多次（其販賣之時間、地點詳如附
    表）。嗣於98年8 月18日，在桃園縣桃園市○○路43號「凱
    悅KTV 」為警查獲被告乙○○、戊○○，並在桃園縣龜山鄉
    ○○路182 巷7 號6 樓，扣得愷他命62包、研磨盤、電子磅
    秤各1 個、分裝袋2618個、行動電話1 支（含SIM 卡）；於
    同日，在桃園縣八德市○○街36號為警查獲被告己○○。因
    認被告戊○○涉犯毒品危害防制條例違反毒品危害防制條例
    第4 條第3 項之販賣第三級毒品罪嫌（乙○○涉犯違反毒品
    危害防制條例第4 條第3 項之販賣第三級毒品、同條例第8
    條第3 項之轉讓第三級毒品等罪嫌部分、丙○○、丁○○、
    庚○○、己○○涉犯違反毒品危害防制條例第4 條第3 項之
    販賣第三級毒品部分，均另行審結）
二、按案件曾經判決確定者，應諭知免訴之判決，刑事訴訟法第
    302 條第1 款定有明文。又訴訟上所謂一事不再理之原則，
    關於實質上一罪或裁判上一罪，亦均有其適用（最高法院60
    年台非字第77號判例參照）。
三、本件被告戊○○固被訴於附表所示時間、地點販賣第三級毒
    品之犯行，有起訴書及本院99年6 月4 日準備程序筆錄在卷
    可稽（詳本院卷(一)第3 頁至第6 頁背面、第284 頁至第286
    頁背面），惟被告戊○○自97年11月間某日起至98年8 月18
    日止與乙○○、丙○○、己○○共同販賣第三級毒品愷他命
    之犯行，業經國防部北部地方軍事法院以98年度訴字第172
    號判決判處有期徒2 年6 月，被告上訴後，旋即撤回上訴，
    並於99年4 月14日確定在案（下稱：前案），此有國防部北
    部地方軍事法院98年度訴字第172 號判決、國防部高等軍事
    法院99年5 月14日國高等院字第0990000676號函、臺灣高等
    法院被告前案紀錄表各1 份在卷可憑（詳本院卷(一)第212 頁
    至第217 頁背面、第221 頁、本院卷(二)第42頁至第44頁），
    是本院認公訴意旨指稱被告戊○○於附表所示時間、地點販
    賣第三級毒品之犯行，與前案判決所認定被告戊○○自97年
    11月間某日起至98年8 月18日止與乙○○、丙○○、己○○
    共同販賣第三級毒品愷他命之犯罪事實，係實質上一罪關係
    ，係屬同一案件，則同一案件先行起訴部分如前述業經判決
    確定，則本案被告戊○○被訴販賣第三級毒品愷他命部分，
    爰不經言詞辯論，逕為免訴之判決。
四、又查，本件被告戊○○固被訴於附表所示時間、地點販賣第
    三級毒品之犯行，惟其於98年6 月3 日入伍服役，98年8 月
    18日犯罪始為發覺，而被告所涉98年6 月3 日至98年8 月18
    日部分犯罪事實及發覺既均在任職服役中，所犯復為陸海空
    軍刑法或其特別法所列之罪；另被告所涉97年11月間某日起
    至98年6 月2 日入伍服役前之犯罪事實，發覺亦在任職服役
    中，依軍事審判法第1 條第1 項前段、第5 條第1 項前段之
    規定，被告所涉97年11月間某日起至98年8 月18日之犯罪事
    實，均應由軍法機關追訴審判。另本件雖自98年4 月間實施
    監聽共同正犯乙○○所有門號0000000000號之行動電話，且
    該行動電話由戊○○、丙○○、己○○輪流接聽不特定人來
    電購毒，惟被告戊○○於98年8 月18日為警查獲一節，亦據
    起訴書載明在卷，被告戊○○於98年8 月18日為警查獲前，
    縱有實施監聽共同正犯乙○○所有門號0000000000號之行動
    電話之情，實難知悉被告戊○○持用該乙○○行動電話之事
    實，尚難遽予推論實施監聽之際，被告戊○○犯行即遭發覺
    ，公訴檢察官所稱略以：依實務見解，販賣毒品罪並非集合
    犯，故軍事法院此部分判決認定顯然有誤，並且戊○○在警
    方實施通訊監察之後，已知悉其身分，當時戊○○不具軍人
    身分，故其實施犯行、被發覺犯罪時均不具軍人身分，軍事
    法院不具審判權，因此該判決中涉及本案起訴範圍內之被告
    戊○○販賣毒品部分，因為欠缺審判權，因此不為該判決效
    力所及等語（詳本院卷(二)第26頁），顯有誤會被告戊○○犯
    行於98年8 月18日始遭發覺之情。至於是否數罪或集合犯、
    接續犯之一罪，乃事實認定問題，即令公訴檢察官認軍事法
    院確定判決有認事用法之違誤，係檢察官研議是否聲請再審
    或請求檢察總長提起非常上訴之問題，尚非本院所得置喙，
    併予敘明。
據上論斷，應依刑事訴訟法第302 條第1 款、第307 條，判決如
主文。
中    華    民    國    99    年    11    月    12    日
                  刑事第六庭  審判長法  官  錢建榮
                                    法  官  陳德池
                                    法  官  游智棋
以上正本證明與原本無異。
如不服本判決應於收受判決後10日內向本院提出上訴書狀，並應
敘述具體理由。其未敘述上訴理由者，應於上訴期間屆滿後20日
內向本院補提理由書（均須按他造當事人之人數附繕本）「切勿
逕送上級法院」。
                                    書記官  陳育萱
中    華    民    國    99    年    11    月    16    日
附表：
備註：本案關於被告販賣第三級毒品K 他命之部分詳如附表，其
中編號1 至11部分係被告乙○○、丙○○、己○○、戊○○、丁○○共犯，編號12部分為乙○○、戊○○共犯，編號13、14部分
為乙○○、庚○○共犯。
┌───┬─────┬───────┬───────┬────┬──────┐
│編 號 │時間      │地      點    │毒品種類、數量│交易對象│交付毒品者  │
│      │          │              │、價格        │        │            │
├───┼─────┼───────┼───────┼────┼──────┤
│  1   │980402    │八德市○○街9 │1000元k他命   │  甲11   │ 戊○○     │
│      │          │巷內某處      │              │        │            │
├───┼─────┼───────┼───────┼────┼──────┤
│  2   │980405    │八德市○○街9 │1000元k他命   │  甲11   │ 戊○○     │
│      │          │巷內某處      │              │        │            │
├───┼─────┼───────┼───────┼────┼──────┤
│  3   │0000000000│桃園市○○路與│1000元k他命   │  甲10   │ 丙○○     │
│      │          │民生路口      │              │        │            │
├───┼─────┼───────┼───────┼────┼──────┤
│  4   │0000000000│桃園市○○路66│2000元k他命   │  甲10   │ 丙○○     │
│      │          │6號前         │              │        │            │
├───┼─────┼───────┼───────┼────┼──────┤
│  5   │0000000000│桃園市○○路新│2000元k他命   │  甲10   │ 丙○○     │
│      │          │光百貨附近    │              │        │            │
├───┼─────┼───────┼───────┼────┼──────┤
│  6   │0000000000│桃園市○○路羅│600元k他命    │  甲9    │丁○○      │
│      │          │浮宮庭        │              │        │            │
├───┼─────┼───────┼───────┼────┼──────┤
│  7   │0000000000│桃園市○○路芳│1000元k他命   │ 陳正宏 │戊○○、李世│
│      │          │泉茶行        │              │        │維、己○○  │
├───┼─────┼───────┼───────┼────┼──────┤
│  8   │0000000000│桃園市○○路羅│600元k他命    │  甲9    │己○○      │
│      │          │浮宮庭        │              │        │            │
├───┼─────┼───────┼───────┼────┼──────┤
│  9   │0000000000│桃園市某處    │600元k他命    │  甲4    │戊○○      │
├───┼─────┼───────┼───────┼────┼──────┤
│ 10   │0000000000│桃園市○○路羅│600元k他命    │  甲9    │  己○○    │
│      │          │浮宮庭        │              │        │            │
├───┼─────┼───────┼───────┼────┼──────┤
│ 11   │0000000000│桃園市○○路凱│2000元k他命   │  李嘉豪│  戊○○    │
│      │          │悅KTV502包廂  │              │        │            │
├───┼─────┼───────┼───────┼────┼──────┤
│ 12   │980818    │桃園市○○路凱│1000元k他命   │  游偵豔│  戊○○    │
│      │          │悅ktv303號包廂│              │        │            │
│      │          │              │              │        │            │
├───┼─────┼───────┼───────┼────┼──────┤
│ 13   │980724    │中壢市某處    │1000元k他命   │  某女性│  游易霖    │
├───┼─────┼───────┼───────┼────┼──────┤
│ 14   │980731    │ 桃園市某處   │ 1000元k他命  │  某男性│  游易霖    │
└───┴─────┴───────┴───────┴────┴──────┘

司法院資訊處製作；財團法人民間司法改革基金會備份。
